【裁判字號】    94,訴,1827
【裁判日期】    950412
【裁判案由】    違反稅捐稽徵法等
【裁判全文】
臺灣臺北地方法院刑事判決              94年度訴字第1827號
公  訴  人  臺灣臺北地方法院檢察署檢察官
被      告  甲○○
選任辯護人  尤伯祥律師
上列被告因違反稅捐稽徵法等案件，經檢察官提起公訴（94年度
偵字第21557號），被告於本院準備程序中先就被訴事實為有罪
之陳述，經本院合議庭裁定依簡式審判程序審理，茲判決如下：
    主  文
甲○○幫助納稅義務人以不正當方法逃漏稅捐，處有期徒刑月
，如易科罰金以佰元折算壹日。
    事  實
一、甲○○係址設臺北市○○區○○路2段131之20號7樓「敬遠
    股份有限公司」（下稱敬遠公司，登記負責人為蔡玉芳）之
    業務經理，負責該公司業務及員工任用，為從事業務之人，
    基於幫助納稅義務人敬遠公司逃漏營利事業所得稅之犯意，
    明知敬遠公司於90年1月至12月間並未僱用林同剛、李妏評
    二人，亦未支付其等薪資，竟於91年1至3月底前之某時，在
    敬遠公司內，將林同剛、李妏評二人身分證影本資料交予不
    知情之敬遠公司會計趙小珮轉交受敬遠公司委任之不知情會
    計師，製作林同剛、李妏評「各類所得扣繳暨免扣繳憑單」
    之業務上作成之文書，於其上偽載該2人於90年1月至12月間
    各領取敬遠公司薪資97,200元、175,950元之不實事項，足
    以生損害於林同剛、李妏評及稅捐稽徵之正確性。復由該會
    計師據上開不實各類所得扣繳暨免扣繳憑單製作敬遠公司90
    年度營業事業所得稅申報書，以虛增營業成本，進而於91年
    3 月間某日持向財政部臺北市國稅局申報扣抵營業所得稅，
    以此不正當方法逃漏當年度營利事業所得稅68,288元。
二、案經臺灣臺北地方法院檢察署檢察官簽分偵辦起訴。
    理  由
一、本件被告甲○○所犯稅捐稽徵法第43條第1項之幫助逃漏稅
    捐罪及刑法第216條、第215條之行使業務上文書登載不實罪
    ，均非死刑、無期徒刑、最輕本刑為3年以上有期徒刑之罪
    ，亦非高等法院管轄第一審案件，於準備程序進行中，被告
    先就被訴事實為有罪之陳述，經告知被告簡式審判程序之旨
    ，並聽取檢察官、被告及辯護人之意見後，本院合議庭裁定
    由受命法官進行簡式審判程序，是本件之證據調查，依刑事
    訴訟法第27 3條之2規定，不受同法第159條第1項、第161條
    之2、第161條之3、第163條之1及第164條至第170條規定之
    限制，合先敘明。
二、上揭事實，業據被告於偵查及本院審理時供承在卷，核與被
    害人林同剛、李妏評指述情節相符，並據證人趙小珮結證在
    卷，復有林同剛90年度各類所得扣繳暨免扣繳憑單、李妏評
    90年度各類所得扣繳暨免扣繳憑單、李妏評之財政部臺北市
    國稅局綜合所得稅90年未申報核定資料單、財政部臺北市國
    稅局93年3月22日財北國稅審三字第0930033719號函送之敬
    遠公司90年度綜合所得稅BAN給付清單、各類所得扣繳暨免
    扣繳憑單申報書、90年度營利事業所得稅結算申報核定通知
    書、90年度營利事業所得稅結算申報書影本各1份附卷可按
    。而敬遠公司於90年度因虛列林同剛、李妏評二人薪資各
    97,200元、175,950元，而逃漏當年度營利事業所得稅金額
    68,288元等情，則有財政部臺北市國稅局94年3月17日財北
    國稅審三字第0940256339號函在卷足憑。本件事證明確，被
    告犯行洵堪認定，應依法論科。
三、被告為從事業務之人，各類所得扣繳暨免扣繳憑單為其業務
    上所製作之文書，其明知並未給付林同剛、李妏評薪資，竟
    利用不知情之會計師製作給付林同剛、李妏評90年度所得各
    97,200元、175,950元之各類所得扣繳暨免扣繳憑單，並持
    以行使，核係犯刑法第216條、第215條之行使業務登載不實
    文書罪，其偽造之低度行為為行使之高度行為所吸收，不另
    論罪。又其利用不知情之會計師為之，為間接正犯。被告幫
    助敬遠公司犯稅捐稽徵法第41條之罪部分，係犯同法第43條
    第1項之幫助逃漏稅捐罪。被告所犯前開二罪之間，有方法
    結果之牽連關係，應從一重之稅捐稽徵法第43條第1項之幫
    助逃漏稅捐罪處斷。爰審酌被告之犯罪動機、目的、手段、
    逃漏之稅捐金額、造成之危害，及被告犯後坦承犯行態度良
    好等一切情狀，量處如主文所示之刑，併予宣告易科罰金之
    折算標準。
據上論斷，應依刑事訴訟法第273條之1第1項、第299第1項前段
，稅捐稽徵法第43條第1項，刑法第11條前段、第216條、第215
條、第55條、第41條第1項前段，罰金罰鍰提高標準條例第1條前
段、第2條，判決如主文。
本案經檢察官張智堯到庭執行職務
中    華    民    國    95    年    4     月    12    日
                  刑事第十三庭  法  官  陳慧萍
以上正本證明與原本無異。
如不服本判決，應於判決送達後10日內，向本院提出上訴狀。
                                書記官  何適熹
中    華    民    國    95    年    4     月    18    日
論罪條文：
稅捐稽徵法第43條第1項：
教唆或幫助犯第41條或第42條之罪者，處3年以下有期徒刑、拘
役或科新臺幣60,000元以下罰金。
刑法第216條：
行使第210條至第215條之文書者，依偽造、變造文書或登載不實
事項或使登載不實事項之規定處斷。
刑法第215條：
從事業務之人，明知為不實之事項，而登載於其業務上作成之文
書，足以生損害於公眾或他人者，處3年以下有期徒刑、拘役或
500元以下罰金。


司法院資訊處製作；財團法人民間司法改革基金會備份。
